【裁判字號】    97,易,4020
【裁判日期】    971112
【裁判案由】    賭博
【裁判全文】
臺灣臺中地方法院刑事判決              97年度易字第4020號
公  訴  人  臺灣臺中地方法院檢察署檢察官
被      告  甲○○
上列被告因賭博案件，經檢察官提起公訴（97年度偵字第6293號
），本院裁定改依簡式審判程序審理後，判決如下：
    主    文
甲○○共同意圖營利，聚眾賭博，處有期徒刑肆月，如易科罰金
，以新臺幣壹仟元折算壹日。扣案之傳真機壹台、計算機壹台、
香港台號倍數單壹張、開獎日期變動通知單壹張、代號「金」之
六合彩簽賭單壹張，均沒收。
    犯 罪 事 實 及 理 由
一、犯罪事實：
    本院認定之犯罪事實，除起訴書犯罪事實欄一第2 行，關於
    「共同意圖營利」之記載，應補充更正為「共同基於反覆實
    施意圖營利，供給賭博場所、聚眾賭博及賭博之犯意聯絡」
    、同欄一第4 至5 行，關於「經營『六合彩』簽賭站，邀聚
    不特定多數人投注，」之記載，應補充更正為「經營『六合
    彩』簽賭站，並設置傳真機，接續供不特定多數人聚集在該
    處直接簽選號碼，或傳真簽單下注而賭博財物，賭客每簽1
    注（新臺幣「下同」1 百元），甲○○抽頭2 元，藉此從中
    牟利。其賭法為：」、同欄一第9 至10行，關於「若賭客未
    簽中，其所繳之賭資即歸『埤董』所有，甲○○再以不詳比
    例向『埤董』抽成」之記載，應更正為「若賭客未簽中，其
    所繳之賭資即歸『埤董』所有」外，餘均與檢察官起訴書之
    記載相同，茲引用之（詳如附件）。
二、證據名稱：
  (一)被告甲○○於警詢、偵查中之供述，及於本院準備程序及審
    理時之自白。
  (二)證人李金美於偵查中之證述。
  (三)扣案之傳真機1 臺、計算機1 臺、香港台號倍數單1 張、開
    獎日期變動通知單1 張、代號「金」之六合彩簽賭單1 張。
  (四)現場照片6 張。
三、按利用香港六合彩開彩號碼為對獎號碼，聚集不特定之人簽
    賭下注，於每星期固定之開彩時間對獎，以簽中與否論輸贏
    ，藉此牟利，即俗稱所謂經營六合彩之賭博，此種犯罪形態
    ，本質上乃具有反覆、延續之特質，亦即聚眾賭博之目的既
    在於營利，當不止對獎賭博一次就結束，其必於每星期固定
    時間反覆對獎賭博，而對獎前讓賭客簽賭行為亦是被告聚眾
    賭博的延續，因此每週重覆的簽賭、對獎，才是「意圖營利
    ，聚眾賭博」的常態與典型，如有中斷應是例外。本件被告
    自97年2 月初某日起至97年2 月26日20時10分許被查獲為止
    ，反覆、持續、連貫地主持多期六合彩賭博行為，依上開理
    由，其於刑法評價上，應認係集合多數犯罪行為而構成「聚
    眾賭博」的獨立犯罪類型，應僅成立一罪。是核被告所為，
    係犯刑法第268 條之意圖營利供給賭博場所、聚眾賭博罪及
    同法第266 條第1 項之賭博罪。被告與綽號「埤董」之成年
    男子間，就上開犯行，有犯意之聯絡與行為之分擔，均應論
    以共同正犯。被告以一行為而觸犯上述三罪名，為想像競合
    犯，應依刑法第55條規定，從行為較重之意圖營利聚眾賭博
    罪處斷。
四、扣案之代號「金」之六合彩簽賭單1 張，為當場賭博之器具
    （最高法院87年度台非字第207 號裁判可參），業據被告供
    明在卷，應依刑法第266 條第2 項規定，應宣告沒收。另扣
    案之傳真機1 台、計算機1 台、香港台號倍數單1 張、開獎
    日期變動通知單1 張，均為被告所有，供本件犯罪所用之物
    ，亦據其供明在卷，爰依刑法第38條第1 項第2 款之規定，
    均宣告沒收。
五、依刑事訴訟法第273 條之1 第1 項、第299 條第1 項前段、
    第310 條之2 、第454 條第1 項、第450 條第1 項，刑法第
    28條、第55條、第266 條第1 項前段、第2 項、第268 條、
    第41條第1 項前段、第38條第1 項第2 款，刑法施行法第1
    條之1 第1 項、第2 項前段，判決如主文。
中    華    民    國    97    年    11    月    12    日
                  刑事第九庭   法   官  楊萬益
以上正本證明與原本無異。
如不服本判決，應於收受送達後10日內向本院提出上訴書狀（應
敘述具體理由並附繕本）。
上訴書如未敘述理由，應於上訴期間屆滿後20日內補提理由書於
本院。
                               書記官   譚系媛
中    華    民    國    97    年    11    月    12    日
附  件：
臺灣臺中地方法院檢察署檢察官起訴書                  取股
                                      97年度偵字第6293號
    被      告  甲○○  女  58歲（民國○○年○○月○○日生）
                        住臺中縣大雅鄉○○村○○街57號
                        國民身分證統一編號：Ｚ000000000號
上列被告因賭博案件，業經偵查終結，認應提起公訴，茲將犯罪
事實及證據並所犯法條分敘如下：
        犯罪事實
一、甲○○與真實姓名、年籍不詳，綽號「埤董」之成年男子，
    2人共同意圖營利，由「埤董」擔任組頭，甲○○負責提供
    其所經營位在臺中縣大雅鄉○○村○○街57號美髮店面之公
    眾得出入場所為賭博場所，自民國97年2月初某日起，經營
    「六合彩」簽賭站，邀聚不特定多數人投注，以「2星」、
    「3 星」、「特別號」之方式供賭客簽賭，核對「香港六合
    彩」開獎號碼決定輸贏，凡簽中者，依下注金額，「2星」
    可得57倍，「3星」可得570倍，「特別號」可得36倍不等之
    彩金，若賭客未簽中，其所繳之賭資即歸「埤董」所有，甲
    ○○再以不詳比例向「埤董」抽成。嗣於同年2月26日晚上
    8時10分許，為警持臺灣臺中地方法院法官核發之搜索票，
    至上址美髮店執行搜索，適李金美（另案為緩起訴處分）將
    其與其他3、4名不詳姓名、年籍之賭客所共同出資簽賭之代
    號為「金」之六合彩簽賭單1張，傳真至甲○○上址店內，
    為警當場查獲，並扣得傳真機1臺、計算機1臺、香港台號倍
    數單1張、開獎日期變動通知單1張，及上開代號「金」之六
    合彩簽賭單1張等物。
二、案經臺中縣警察局豐原分局報告偵辦。
        證據並所犯法條
一、訊據被告甲○○矢口否認有何意圖營利而提供場所及聚眾賭
    博之犯行，辯稱：其只是和李金美等人籌資參與六合彩賭博
    ，未經營抽頭營利，警方查獲的代號「金」之簽賭單，是其
    與李金美等人共同簽賭的云云。然查，被告係負責提供場所
    及供不特定人簽賭，再由「埤董」至店內收取賭金，若有簽
    中者，再由「埤董」將彩金交由甲○○轉交予簽中之賭客，
    「埤董」並未實際接觸簽賭之客人，此為被告自承在卷，亦
    核與另案被告即賭客李金美供述大致相符。雖被告極力否認
    有抽頭之情事，惟衡諸常情，被告若無利可圖，為何干冒犯
    賭博罪嫌，免費為該綽號「埤董」之男子收受賭資及發放彩
    金，況被告亦無法提供該「埤董」之明確年籍資料供本署查
    證其是否抽頭，又被告雖提供「埤董」電話號碼00-0000000
    0，經本署調閱該電話之申裝人為黃健菖，而00-00000000號
    電話與被告之00-00000000號電話，自97年2 月1日起，至同
    年2月26日止，確有於開獎日前後之數筆通話紀錄，有中華
    電信公司查覆00-00000000之用戶資料單1張及通聯紀錄1份
    在卷可稽。惟經傳訊證人黃健菖到庭表示不認識被告，被告
    復改辯稱：不認識到庭的黃健菖，黃健菖並非「埤董」，該
    00-00000000電話，其沒有打過等語，說詞前後反覆，是其
    所辯係自己參與簽賭，並未經營抽頭等語，不足採信。況查
    ，被告於警詢中亦坦承經營六合彩有獲利，僅辯稱：獲利多
    少沒有計算等語，有警詢筆錄在卷可稽。再者，證人李金美
    係被告自行帶同到庭，李金美於偵查中，先供稱被告甲○○
    沒有抽頭，卻又稱：其簽1支付100元，然後甲○○給組頭85
    元，復再改稱：其1支實際付85元等語，其後亦明顯矛盾。
    又證人李金美復證稱該代號「金」之簽賭單，係其與被告甲
    ○○及其他3、4名姓名、年籍不詳之賭客共同簽賭後，由其
    傳真至被告店裡云云。惟查，該代號「金」之簽賭單為警查
    獲時，正由李金美傳真至被告店裡，為被告及證人李金美所
    不否認。倘被告確亦有意參與簽賭，自行簽立簽賭資料即可
    ，何須請李金美代為書立被告之簽賭資料後，再由李金美傳
    真被告之簽賭資料予被告本人，此舉顯屬多餘，亦與常情有
    違。是證人李金美上開證詞，即有迴護被告之意，其證詞是
    否全然可信，亦不無疑問，自不足為被告有利之認定。此外
    ，復有查獲之傳真機1臺、計算機1臺、香港台號倍數單1張
    、開獎日期變動通知單1張，及在傳真機上正在接收之六合
    彩簽賭單1張扣案及現場查獲照片6張等可資佐證。綜上，本
    件被告事證明確，其罪嫌應堪認定。
二、核被告所為，係犯刑法第266第1項前項之普通賭博罪嫌、同
    法第268條之意圖營利，供給賭博場所及聚眾賭博罪嫌。被
    告與綽號「埤董」之男子間，有犯意聯絡及行為分擔，請依
    共同正犯論處。又被告係一行為觸犯上開3罪名，請依想像
    競合犯從一重之意圖營利聚眾賭博罪論處。扣案如事實欄所
    示之物，請依法宣告沒收之。
三、依刑事訴訟法第251條第1項提起公訴。
    此  致
臺灣臺中地方法院
中    華    民    國    97    年    9     月    19    日
                              檢察官  林  樹  蘭
本件正本證明與原本無異
中    華    民    國    97    年    10    月    1     日
                              書記官  黃  秀  珠
附錄本案所犯法條：
中華民國刑法第266條
（普通賭博罪與沒收物）
在公共場所或公眾得出入之場所賭博財物者，處1千元以下罰金
。但以供人暫時娛樂之物為賭者，不在此限。
當場賭博之器具與在賭檯或兌換籌碼處之財物，不問屬於犯人與
否，沒收之。
中華民國刑法第268條
（圖利供給賭場或聚眾賭博罪）
意圖營利，供給賭博場所或聚眾賭博者，處3年以下有期徒刑，
得併科 3 千 元以下罰金。


司法院資訊處製作；財團法人民間司法改革基金會備份。
